臺灣嘉義地方法院刑事判決　　　　　　100年度簡上字第100號
上　訴　人
即　被　告　林政宏
上列上訴人因妨害自由等案件，不服本院民國100年5月31日100
年度嘉簡字第656號第一審簡易判決（聲請簡易判決處刑書案號
：臺灣嘉義地方法院檢察署100年度偵字第1103號），提起上訴
，本院管轄之第二審合議庭判決如下：
    主    文
上訴駁回。
林政宏緩刑貳年，緩刑期內付保護管束。
    犯 罪 事 實 及 理 由
一、本案經本院審理結果，認第一審簡易判決以上訴人即被告林
    政宏犯恐嚇危害安全罪，共2罪，又犯毀損他人物品罪，依
    刑法第305條、第354條、第41條第1項前段、第51條第6款，
    刑法施行法第1條之1第1項、第2項前段，並審酌被告為國中
    畢業之智識程度，因與告訴人柯綺紡為「美綺麵包坊」之經
    營權問題發生爭執，即出言恐嚇告訴人並毀損告訴人所有之
    麵包盤2個、收銀機1台，其犯罪手段，犯後坦承犯行，未與
    告訴人達成和解等一切情狀，分別判處拘役30日、30日、40
    日，如易科罰金，均以新臺幣1,000元折算1日，應執行拘役
    80日，如易科罰金，以新臺幣1,000元折算1日。其認事用法
    及量刑均無不當，應予維持，並引用第一審簡易判決書記載
    之事實、證據及理由（如附件），另更正犯罪事實及理由三
    末一列「執行行」為「執行刑」。
二、被告上訴意旨陳明從輕量刑，其上訴為無理由，應予駁回。
三、查被告並無任何犯罪前案紀錄，有臺灣高等法院被告前案紀
    錄表在卷可考，其因一時失慮，致罹刑典，事後已坦承犯行
    ，並與被害人柯綺紡成立和解，有卷附和解書可考（見本院
    卷第8頁），又被害人柯綺紡當庭表示願原諒被告等語（見
    本院卷第31頁），足見被告深具悔意，雖誤蹈法網，然經此
    教訓，應知惕勵，當無再犯之虞，本院認其所受宣告之刑，
    以暫不執行為適當，併予宣告緩刑2年，以啟自新，並依家
    庭暴力防治法第38條第1項規定，諭知於緩刑期內付保護管
    束。
據上論斷，應依刑事訴訟法第455條之1第1項、第3項、第373條
、第368條，刑法第74條第1項第1款，家庭暴力防治法第38條第
1項，判決如主文。
本案經檢察官邱美英到庭執行職務。
中    華    民    國   100    年    8     月    31    日
             刑事第五庭   審判長法  官  蔡廷宜
                                法  官  啟夫
                                法  官  傅曉瑄
以上正本證明與原本無異
本件不得上訴
中    華    民    國   100    年    8     月    31    日
                                書記官  陳意婷
附錄本案論罪科刑法條：
中華民國刑法第305條
（恐嚇危害安全罪）
以加害生命、身體、自由、名譽、財產之事，恐嚇他人致生危害
於安全者，處 2 年以下有期徒刑、拘役或 3 百元以下罰金。
中華民國刑法第354條
（毀損器物罪）
毀棄、損壞前二條以外之他人之物或致令不堪用，足以生損害於
公眾或他人者，處 2 年以下有期徒刑、拘役或 5 百元以下罰金
。